【裁判字號】    92,毒抗,80
【裁判日期】    920523
【裁判案由】    聲請觀察勒戒
【裁判全文】
臺灣高等法院高雄分院刑事裁定                      九十二年度毒抗字第八號
    抗  告  人
    即  被  告  甲○○
右列抗告人因違反毒品危害防制條例案件，不服臺灣高雄地方法院中華民國九十二年
四月三日裁定（九十二年度毒聲字第一四三六號），提起抗告，本院裁定如左：
    主  文
原裁定撤銷，發回台灣高雄地方法院。
    理  由
一、原裁定以被告甲○○於民國九十二年一月十二日十七時許回溯二十四小時內某時
    ，在不詳處所施用第一級毒品海洛因及第二級毒品甲基安非他命，為警於九十二
    年一月十二日十五時三十分許，在高雄縣鳳山市○○路一○九巷口查獲，扣押注
    射針筒一支、止血帶二條、分裝袋十包、塑膠鏟子三支。警方查獲時採取其尿液
    二次送驗，其結果均呈嗎啡及甲基安非他命陽性反應，分別有高雄縣政府衛生局
    及高雄市立凱旋醫院出具之煙毒尿液檢驗成績書二紙附卷可稽。而上開送複驗之
    高雄市立凱旋醫院煙毒尿液檢驗成績書上已載明係以ＧＣ／ＭＳ（即氣相層析質
    譜儀法）檢驗，而「若以氣相層析質譜儀（ＧＣ／ＭＳ）作藥物及其代謝產物之
    定性及定量分析，幾乎不會有偽陽性反應產生」，此經台北榮民總醫院八十三年
    四月七日以八三北總內字第三○五九號函示明確，並有注射針筒一支、止血帶二
    條、分裝袋十包、塑膠鏟子三支扣案可資佐證，顯見被告應有施用第一級、第二
    級毒品海洛因、甲基安非他命之行為甚明。因而依毒品危害防制條例第二十條第
    一項及觀察勒戒處分執行條例第三條第一項，裁定送勒戒處所觀察、勒戒。
二、抗告意旨略以：被告並無施用毒品犯行，檢察官於九十二年度毒偵字第一二八二
    號一案，曾採取被告指紋送鑑定，尚未獲通知，應調取警方查獲本案時所採取之
    口卡及指紋比對，始能認定是否被告本人施用毒品；況九十二年一月十二日十六
    時四十一分，被告曾在華南銀行自動櫃員機提領款項，有交易明細表可稽，應即
    可查明被告確有非本件施用毒品之人等語。
三、本院查：檢察官於九十二年度毒偵字第一二八二號一案，曾採取被告指紋，連同
    警方當初查獲本案時之口卡片上簽名處指紋，送內政部警政署刑事警察局比對鑑
    定，二者並不相符，該口卡片上簽名處之指紋，核與內政部警政署刑事警察局檔
    存李政國指紋比對結果，左拇指指紋相符，有內政部警政署刑事警察局九十二年
    月五月二日刑紋字第０九二００七八六０五號鑑驗通知書可按。由此研析，警方
    於九十二年一月十二日十五時三十分許，在高雄縣鳳山市○○路一○九巷口查獲
    之施用毒品者，警訊時所採尿液及捺印之指紋，似係李政國而非甲○○，亦即李
    政國有冒甲○○之名應訊之嫌。此情有待詢問原查獲及製作警訊筆錄或採尿之員
    警，並傳訊李政國、甲○○查明之必要。被告抗告為有理由，應由本院撤銷，發
    回原審法院，重新調查審認，期臻妥適。
據上論結，應依刑事訴訟法第四百十三條前段，裁定如主文。
中    華    民    國    九十二  年      五          月      二十三      日
                              臺灣高等法院高雄分院刑事第四庭
                                  審判長法官  蕭權閔
                                        法官  陳吉雄
                                        法官  陳啟造
右正本證明與原本無異。
不得再抗告。
                                  法院書記官  白蘭
中    華    民    國      九十二      年      五      月     二十三   日


司法院資訊處製作；財團法人民間司法改革基金會備份。
